Inventaris van het Archief van de Thesaurieren Ordinaris
Stadsarchief Amsterdam
- Archief gevormd vóór 1808, 1
  - Stukken betreffende bijzondere onderwerpen, 1.2
    - Uitvoering van de taak, 1.2.2
      - Beheer van stadsbezittingen, 1.2.2.3
        - Onroerende goederen, 1.2.2.3.1
          - Landerijen en stadsgronden, 1.2.2.3.1.4
            - Memorie over de verhuring van stadsgrond langs de Lijnbaansgracht, van de Ossenmarkt tot aan de Haarlemmerpoort., 1789; 645; 2 katernen
            - Stukken betreffende verhuur van grasland en lijnbanen. Met afschriften N.B. zie ook rubriek 1.2.2.3.1.5, 1794 - 1806; 646; 1 omslag
            - Notities en lijsten betreffende land uitgegeven in erfpacht einde 18e eeuw, 647; 1 omslag
            - Stukken betreffende de verhuring van grond vóór de Muiderpoort ten behoeve van een vauxhall (lustoord)., 1801 - 1803; 648; 1 omslag
            - Staat van de inkomsten uit de vaste goederen in Holland over 1774-1789 z.d., 649; 1 stuk
          - Tuinen, paden en lijnbanen, 1.2.2.3.1.5
            - Stukken betreffende buitenpaden, 1559 - 1811; 650-655
              - Akten en andere stukken betreffende het aanleggen van een pad (doorgang of steegje) bij het erf van Laurens Pietersz in de Spieghel, buiten de Jan Roodenpoort en de Korstenpoort. Met chirografen, 1558 - 1563; 650; 6 stukken
              - Stukken over het onderhoud van het Korte- en Lange Blekerspad, paden bij de ramen buiten de Raampoort, bij de Blekersloot, het Oliphantspad, het zandpad buiten de Leidsepoort, het Schapenburgerpad. Met afschriften en een situatietekening, 1674 - 1799; 651; 1 omslag
              - Rapport van Thesaurieren over het begaanbaar maken van de singels tussen de Haarlemmer- en Leidsepoort., 1694; 652; 1 stuk
              - Stukken over het Zaagmolenspad. Met bijlagen in afschrift over 1639-1762; met situatietekeningen en met gedrukte stukken en z.d., 1764 - 1803; 653; 1 omslag
              - Stukken betreffende het onderhoud van de buitenpaden aan de Buiten Singel, Kostverloren Wetering, Pekelharingpad - buiten de Weteringpoort, en buiten de Anthonispoort. Met situatietekeningen en z.d., 1792 - 1803; 654; 1 omslag
              - Rapport over de reparatie van de Waag aan de Buitenkant. Met tekening, 1800; 655; 2 stukken
            - 'Tuinerven en windboek'. Register van verhuring van de tuinerven in de Nieuwe Plantage (p.1-143), van de eigenaars van molens en de door hen verschuldigde windrecht (p. 200 e.v.); beide met naamindex, 1765 - 1809; 656; 1 deel
          - Wegen, vaarten, dijken en braakjes, 1.2.2.3.1.6
            - Stukken over de overeenkomst van de stad met de buren der Oudezijds Kolk over jukken aan de Kolk. Met afschriften, 1546 - 1552; 657; 6 stukken
            - Stukken betreffende overeenkomsten tussen de stad en de hoefmeesters van Nieuwer-Amstel respectievelijk de gemene dijkplichtigen over de dijken buiten de Haarlemmerpoort., 1595 - 1597; 658; 3 stukken
            - Lijst van de braakjes bij de Spaarndamse dijk, de stad toebehorend, in tweevoud 17e eeuw, 659; 2 stukken
            - Stukken betreffende onderhoud en verbetering van de Zeeburger- of Nieuwevaart. Met afschriften, 1780 - 1804; 660; 1 omslag
            - Stukken en kaartjes over de opmeting van de voormalige Piekbraak in de Overbrakerpolder onder Sloterdijk door J. de Sauvage, landmeter van Rijnland., 1796; 661; 1 omslag
            - Rekest van J.D. Zocher over het uitdiepen van de Buikslotertrekvaart., 1804; 662; 1 stuk
          - Bruggen, sluizen, hekken, bogen en wallen, 1.2.2.3.1.7
            - Notulen van de gecommitteerden van de Burgemeesters den de Vroedschap tot examinatie van vijf concepten betreffende de omwalling van de stad en de rooiing om te timmeren in de nieuwe vergroting., 1660; 663; 1 katern
            - Stukken betreffende de schutsluizen, met conditiën van de verpachting, 1675 - 1809; 664-670; 1 katern, 2 omslagen en 5 stukken
              - Uittreksel uit een verslag van besprekingen over het schutsluisje in de Oliphantsvaert., 1675; 664; 1 stuk
              - Overzicht van de kosten voor het maken van een sluis in Muiden in 1682-1683., 665; 1 stuk
              - Lijsten van sluizen binnen en buiten Amsterdam einde 18e eeuw, 666; 2 stukken
              - Staten van ontvangen schutgelden op de Amstelschutsluis, 1793 - 1807; 667; 1 omslag ten dele geliasseerd
              - Stukken betreffende geschillen tussen schutsluispachters en houtkopers over de doorgang, 1794 - 1804; 668; 1 omslag
              - Bestek en voorwaarden voor de bouw van een schutsluis in de buitenwaterkering van de Holendrechter - en Bullewijker polder, 1803; 669; 1 katern
              - Rekest met appointement t.b.v. Barend Bolmeijer, pachter, voor vergoeding van kosten gemaakt bij vertimmering van de Oude Haarlemmersluis, 1806; 670; 2 stukken
            - Register van verhuring van ligplaatsen, bogen, gaten en hokken in het water; met naamindex, 1768 - 1807; 671-672; 2 delen
              - 'Notitien'; ook met zakenindex, 1768 - 1787; 671
              - 'Kasboek', 1794 - 1807; 672
            - Stukken betreffende verhuurde wallen met rekesten aangaande onderhoud, 1769 - 1805; 673; 1 pak
            - 'Walhuren etc. A'. Register van verhuurde wallen, erven en gronden; met alfabetische index op namen, 1796 - 1809; 674; 1 deel
          - Overige, 1.2.2.3.1.8
            - Register van verhuring van de vleesbanken in de hallen; met alfabetische index op namen, 1769 - 1808; 675-676; 2 delen
              - 'Tweede register' N.B. Los in band, 1769 - 1797; 675
              - 'Derde register', 1797 - 1808; 676
            - Lijsten en rapporten betreffende de verhuurde schuitenhokken. Met afschriften, 1778 - 1795; 677; 1 omslag
            - Stukken betreffende verhuur, sloop en verbouwing van werven. Met afschriften, 1778 - 1803; 678; 1 omslag
            - Stukken betreffende het plaatsen, verplaatsen en repareren van vuilnisbakken in de openbare ruimte., 1786 - 1801; 679; 1 omslag
            - Stukken betreffende het begraven en de begraafplaatsen., 1789 - 1795; 680; 1 omslag
            - Rekesten van de overlieden van de Amsteljachthaven. Met bijlage en z.d., 1791; 681; 3 stukken
            - Notariële contracten tussen de bokkingdrogers onderling over het afstemmen op elkaar van de wijze van uitoefening hun nering., 1793 - 1794; 682; 3 stukken
            - Rekest van W. van Cleef over het plaatsen van een kraan op zijn werf bij de chocolaadmolen buiten de Haarlemmerpoort, met schetsen, 1804; 683; 1 omslag
        - Roerende goederen, 1.2.2.3.2
          - Obligaties, 1.2.2.3.2.1
            - Obligaties, met lijst, 1567 - 1698; 684; 1 omslag
            - Rekening van de ontvanger der 200e penning van obligaties en andere actiën over juli-december 1680, 1681; 685; 1 stuk
            - Overzicht van de inkomsten uit de 100e en 200e penning over obligaties en andere actiën over 1713-1776, 686; 1 stuk
            - Schuldbekentenis van Ouder-Amstel, 1788; 687; 1 stuk
            - Register van de obligaties à 2,5 % in de negotiatie van 2 miljoen in dato 1 juni 1788, met optekening van de rentebetaling en de aflossing, 1789 - 1809; 688; 1 deel
            - Autorisatie tot het casseren van bepaalde obligaties, 1791; 689; 1 stuk
            - Registers van de negotiatie van 8 miljoen in dato 2 maart 1795, 1795 - 1797; 690-692; 3 delen
              - Staat van de deelnemers en het bedrag waarvoor zij ingetekend zijn, 1795; 690; 1 deel
              - 'Memoriaal' van de obligaties à 3,5 % in de negotiatiemet vermelding van de deelnemers en de wijze van deelneming, 1795; 691; 1 deel
              - Bankboekje van de negotiatie, 1795 - 1797; 692; 1 deeltje
            - Kasboek van de 'geforceerde negotiatie van juni 1795', met optekening van de inwisseling van recieven tegen recepissen, 7 Jul 1795 - 24 Okt 1798; 693; 1 deel
            - Register van de negotiatie van 4 maal 200e penning à 3.5% ten behoeve de stad, gepubliceerd op 13 juli 1795, met de rekeningen, 1795 - 1797; 694; 1 band
            - Registers betreffende de negotiatie van 19 maart 1802, 1802 - 1811; 695-697; 3 delen
              - Register van de convertering van recepissen in losrenten van de negotiatie, 1802; 695; 1 deel
              - Register van de ontvangsten in vier termijnen tegen uitreiking van recepissen in de heffing, 1802; 696; 1 deel
              - Bankboek van de heffing over de eerste termijn lopende tot 1811, vereffend in 1820, 1802 - 1811; 697; 1 deel
            - Register van de uitgelote nummers van de losrenten en obligaties uit de negotiaties van 19 maart 1802, van 17 februari 1791 en van 7 maart 1805, 1804 - 1810; 698; 1 deel
            - Register van de ontvangsten in drie termijnen in de heffing bij wijze van gifte, besloten op 9 en gepubliceerd op 13 maart 1804, 699; 1 deel
            - Register van de nummers van de obligaties in de negotiatie van 6 miljoen in 1791, met optekening van degenen door wie ze zijn vertoond en aan wie de coupons zijn afgegeven, 1804; 700; 1 deel
          - Overige, 1.2.2.3.2.2
            - Stukken betreffende leveranties van voer voor stadspaarden, 1749 - 1780; 701; 2 stukken
            - Rekening wegens de paarden in de vier stadspaardenstallen, over 1782; in tweevoud., 1783; 702; 2 stukken
      - Beheer van inkomsten uit rechten, heffingen en vorderingen, 1.2.2.4
        - Vorderingen op het land, 1.2.2.4.1
          - 'Aantekeningen uit het Hollands Register van de jaren 1654-1657' wegens de renten die de stad op het land te vorderen heeft. Afschrift, 703; 1 stuk
          - Stukken betreffende de penningen door de stad voorgeschoten tot reparatie van het eiland West-Vlieland., 1719 - 1723; 704; 9 stukken
          - Overzicht van de schuld van het land aan de stad wegens 'bouwkosten aan de comptoiren van 's lands middelen en grote excijns'. Concept, 1804; 705; 2 stukken
        - Heffingen op roerende en onroerende goederen, 1.2.2.4.2
          - Akte van recognitie (precario) door de Admiraliteit te Amsterdam wegens het gebruik van huizen en erven., 1597; 706; 1 stuk
          - Voorstel voor het verhogen van de inkomsten door een extra heffing op dranken en tapperijen, 707; 1 stuk
          - Stukken betreffende de 'servituten' (erfdienstbaarheid) van het huis De Pot op de Damsluis westzijde., 1541 - 1597; 708; 3 stukken
          - Verzamelde Stukken betreffende diverse heffingen, 1600 - 1800; 709-713
            - Straatgeld, 1600 - 1811; 709; 2 stukken
            - Exue, 1786; 710; 1 stuk
            - Weegloon, ca. 1800; 711; 1 stuk
            - Bestiaal, 1803 - 1824; 712; 3 stukken
            - memorie over een plan tot heffing bij wijze van loterij. z.d., 713; 1 stuk
          - Contra-rol van het lastgeld, genoten door de ontvanger Hoeffijzer, door de stad voorgeschoten aan de Levantse handelaars over 1625-1631; afschrift, 1632; 714; 1 stuk
          - Stukken betreffende de wagen, wegers en gewichten. N.B. Niet aangetroffen dd 20-12-2006, 1660 - 1809; 715; 1 omslag
          - 'Precario acten'. Register van akten van schuldbekentenis voor het gebruik dat precario is vergund van pothuizen, kelders, regenbakken, secreten en dergelijke, met aantekeningen van latere datum; met naamindices in inv.nrs. 745-747 met hiaten, 1691 - 1804; 716-720; 5 delen
            - 'I'; met uittreksels uit het Groot Memoriaal en uit resoluties van Thesaurieren over de periode 1685-1693; met naamindex, 1691 - 1696; 716
            - 'II'; met naamindex, 1718 - 1721; 717
            - 'III'; met naamindex, 1729 - 1735; 718
            - 'IV', 1776 - 1798; 719
            - 'V', 11 Jul 1798 - 31 Dec 1804; 720
          - Memories, aantekeningen en overzichten van de opbrengsten van diverse stedelijke belastingen., 1696 - 1800; 721; 1 omslag
          - Rapport van de Thesaurieren betreffende de aanpassing van de accijnsen, 1751; 722
          - Memorie van vrijdom van de 100e penning t.b.v. het Rozenhofje en de Hoogduitse Joodse Natie over 1772-1775, ca. 1776; 723; 1 stuk
          - Stukken betreffende heffing van precario, 1790 - 1797; 724; 1 omslag
          - Register van de ontvangsten in de heffing van 0,25 % over de bezittingen der ingezetenen ten behoeve van de stad, besloten op 22 april en gepubliceerd op 24 april 1801, met de rekeningen door de commissarissen zitting houdende in de Oude Kerk, de Westerkerk en de Amstelkerk, 1 Mei 1801 - 30 Jun 1801; 725; 1 deel
          - Overzicht van inkomsten en kosten van stedelijke heffingen over 1796-1802. Afschrift, 726; 1 stuk
          - Stukken betreffende de 8- en 25-jarige heffingen op bezittingen en inkomsten; gedrukt, 1803; 727; 1 omslag
          - Voorstellen betreffende verhoging van de stedelijke heffingen, 1805; 728; 1 omslag
          - Balans van de inkomsten uit het middel van de rondemaat en van het gemaal, 1806; 729; 3 stukken
          - Vonnissen van Thesaurieren betreffende panding en executie wegens schulden aan de stad. Met bijlagen, 1804 - 1809; 730; 1 omslag
          - 'Stadsaxsijsboek van het jaar 1805 over het brandhout'. Register van de accijns op brandhout, 731; 1 deel
        - Verpachting, 1.2.2.4.3
          - Stukken betreffende de verpachting door Holland aan Amsterdam van de Diemerbrug en het onderhoud van de brug, 1636 - 1774; 732; 1 omslag
          - 'Conditien van stadsverpagting no. 1'. Register van de voorwaarden van de diverse verpachtingen en verhuringen door de thesaurieren-ordinaris zijn ingeschreven, met ordonnanties en instructies; met alfabetische index op zaken, 1734 - 1809; 733; 1 deel
          - 'Register van stadsverpagtingen beginnende 1745 tot 1808'. Register van verpachtingsakten, getekend door de pachters, met vermelding van de pachtsom en vermelding van de borgtochten, 1745 - 1808; 734; 1 deel
          - Stukken betreffende de verpachting van het portierschap van de stadspoorten. Met bijlagen in afschrift en druk en met retroacta., 1781 - 1802; 735; 1 pak
          - Staten en condities van de pachters van schutsluizen. Met afschriften over de jaren 1783-1799, 1795 - 1806; 736; 1 pak
          - Voorwaarden voor de verpachting van de sluizen, 1786 - 1807; 737-744; 1 deel en 7 omslagen
            - 'Conditiën van verpachting der sluizen', 1786 - 1793; 737; 1 deel
            - Rapenburger- of Scharbiersluis, 1789 - 1807; 738
            - Oude Haarlemmersluis. Concept en afschrift, 1793 - 1807; 739
            - St. Anthonisluis, 1797 - 1807; 740
            - Eenhoornsluis, 1798 - 1807; 741
            - Oude Kolkssluis, 1798 - 1807; 742
            - Nieuwe Haarlemmersluis, 1798 - 1807; 743
            - Amstelschutsluis, 1798 - 1807; 744
          - Register van de pachters en pachtsom van de sluizen, bruggen en tolhekken, met de optekening van de ontvangst van de pacht, 1801 - 1806; 745; 1 deel
          - Stukken betreffende verpachting van hekken bij de Oude en Nieuwe Stadsherbergen, 1802; 746; 1 omslag
        - Overige, 1.2.2.4.4
          - Annotatie van diverse schulden, renten en pachten jegens inwoners van 'afvallige' steden in de noordelijke Nederlanden, opgegeven door inwoners van de stad aan de ontvanger der confiscatiën, 1573; 747; 1 katern
          - Stukken betreffende afzonderlijke markten, vismarkten, vrije jaarmarkten, verpachting en tarieven van de markten., ca. 1601 - 1800; 748; 1 omslag
          - Stukken betreffende de afrekening van de landen vergraven bij de fortificatie van de stad, die de regenten van het Leprozenhuis toebehoorden., 1618; 749; 1 omslag
          - Akten van verhuring van de visserij in het Guldenwater door de overlieden van de schutterijen van de Hand- en Voetboogdoelen en memorie uit de kaarten van Cornelis Danckerts over de begrenzing van het Guldenwater., 1633; 750; 3 stukken
          - Stukken betreffende de nalatenschap van Martinus Sagmans, gelegateerd aan Burgemeesteren en Thesaurieren t.b.v. de stad., 1747 - 1767; 751; 1 omslag
          - Stukken betreffende een geschil over de toegang tot de steiger van de jachthaven op Kattenburg, tussen de overlieden van de jachthaven en de Admiraliteit., 1778; 752; 4 stukken
          - Totaaloverzicht van 'gekochte poorters' over 1776-1805 N.B. Het pooerterschap van de stad kon worden verworven door huwelijk met een poorteres, door vererving en door koop, 753; 1 stuk
          - Register van houders van een sociëteit (p.1-17), biljart (p.101-144) of kolfbaan (p. 201-237) en het jaarlijks hiervoor verschuldigde bedrag, met optekening van de ontvangst; met naamindex, 1805 - 1806; 754; 1 deel
      - Beheer van de uitgaven wegens verplichtingen en schulden, 1.2.2.5
        - Recueil van de bijdrage van de stad op grond van beden van de keizer, 1526 - 1556; 755; 1 stuk
        - Stukken betreffende vaststelling van de waarden van 'afgestorven lijfrenten'. Met bijlagen, 1660 - 1695; 756; 1 omslag
        - Stukken betreffende de vergoeding toegestaan aan de eigenaars van huizen, tuinen en erven aan de zuidzijde van de Heiligeweg buiten de oude Heiligewegspoort die bij de vergroting binnen de stad zijn getrokken., 1668; 757; 1 lias
        - Korte staat van hetgeen de stad heeft gecontribueerd in de gemene lasten. Met concepten en bijlagen, 1671 - 1685; 758; 1 omslag
        - Voorstel, gedaan door de Thesaurieren, tot het verlagen van de rente van 3% tot 2.5%, 1750; 759; 1 stuk
        - Akte van garantie door verschillende bankiers en kooplieden voor Thesaurieren tot het verstrekken van 2.000.000,- guldens wegens beleningen. Afschrift, 1773; 760; 1 katern
        - Memorie van 1% collecteloon op de penningen op lijf- en losrenten over 1754-1776, 1777; 761; 1 stuk
        - 'Nota van te veel betaalde Stedelijke Ambtgeld door ... 's rijks Wegers te Amsterdam'. Met retroacta 1781 en 1810, 1811; 762; 3 stukken
        - Akte van machtiging aan de Thesaurieren tot lening bij de beleenkamer ter dekking van uitgaven van de stad, 1787; 763; 1 stuk
        - Mandaten tot uitbetaling afgegeven door kassier Scheurleer van de Ontvanger Generaal te Den Haag aan I.F. Bentink, Commis ter Secretarie t.b.v. de Thesaurieren Ordinaris, 1791 - 1792; 764; 1 omslag
        - Recu's van het Bureau ter Inwisseling der Assignaten, 1795; 765; 1 omslag
      - Beheer van uitgaven wegens stedelijke functionarissen, 1.2.2.6
        - Rekening van onkosten voor een maaltijd gehouden door de drie schutterijen., 1578; 766; 1 stuk
        - Instructie van de sluiswachter op de Overtoomse Sluis, 1604; 767; 1 stuk
        - 'Weddeboeck'. Register van de ambtenaren met vermelding van hun wedde; met naamindex, 1664 - 1808; 768-773; 6 delen
          - Nr. 1 N.B. Band los, 1664 - 1667; 768
          - Nr. 6, 1712 - 1736; 769
          - Nr. 7, 1737 - 1760; 770
          - Nr. 8, 1761 - 1789; 771
          - Nr. 9, 1790 - 1804; 772
          - Nr. 10, 1 Mei 1804 - 31 Dec 1808; 773
        - Kwitanties wegens gevoerde rechtszaken en voor verrichtingen van gererchtsambtenaren, 1685 - 1796; 774; 4 stukken
        - Rekeningen van het salaris voor de vendumeesters ter overleg voorgelegd aan de secretarissen, 1704 - 1796; 774A; 1 pak
        - 'Amptboek'. Alfabetisch register van ambten met optekening van de daarin aangestelden, bij toerbeurt, loting of stemming; met naamindex, 1774 - 1808; 775; 1 deel
        - Register van personen die wegens ouderdom of ziekte verzocht hebben om gagement; met reglement, 1779 - 1796; 776; 1 deel
        - 'Boek der ambtgelden'. Register van ambten, de aangestelde personen en de verschuldigde recognitie; met naamindex, 1780 - 1808; 777; 1 deel
        - Beschikking van burgemeesters op het rekest van J. Schilling, Directeur over de Circulatie der Wateren en Kanalen, tot vrijstelling van burgerwacht., 1780; 778; 1 stuk
        - Declaraties wegens kosten van verblijf en voeding, gemaakt door functionarissen van de stad, 1781 - 1803; 779; 1 omslag
        - Kwijtingen voor vakatiegeld ter dagvaart door W. Boreel en J. Elias, 1781; 780; 2 stukken
        - Kwitanties van betaalde salarissen en het leveren van zegels uitbetaald door de secertarissen, 1781 - 1798; 780A; 1 pak
        - Register van de rekening en verantwoording van de uitgaven aan de wachtdoende burgerij N.B. Het boekjaar loopt van september tot september van het volgende jaar, 1796 - 1799; 781-783; 3 delen
          - 1796 - 1797, 781
          - 1798, 782
          - 1799, 783
        - Memorie aangaande het emplooi van 'gegageerdens', 1796; 784; 1 stuk
        - Notitie van vrijdom van leden van de stadsregering voor doorgang op verschillende zandpaden, 1806; 785; 1 stuk
      - Inrichting en onderhoud van de openbare ruimte, 1.2.2.7
        - Stukken betreffende de Overtoom, de Overtoomseweg en de Overtoomsevaart., 1514 - 1786; 786-790
          - Stukken betreffende bestrating van de Overtoomseweg, 1689 - 1790; 786; 1 pak
          - Stukken betreffende de verhoging van de dijk op de Overtoom. Met bijlagen en retroacta in origineel en afschrift over 1514-1705, 787; 1 pak
          - 'Rapport wegens de inspectie van de Hooge of Leijdsche Overtoom'. Net en afschrift, 1752; 788; 3 stukken
          - Rapport van de 'Inspectie genomen over de pijlspijkers op diverse plaatsen aen de huijsen bij de Overthoomse Overhaal', 1765; 789; 1 stuk
          - Rekesten betreffende het uitbaggeren van de Overtoomse Vaart en z.d., 1786; 790; 2 stukken
        - Stukken betreffende het versterken en verhogen van de Lastage, en diverse processen met bezitters en bewoners aldaar over 1540-1604. Met afschriften en uittreksels, 1544 - 1604; 791; 1 pak
        - Rapporten van de Rooimeesters betreffende huizen bij de Grimnesse- en Ossensluis., 1586; 792; 1 omslag
        - Akte waarbij Willem Pietersz, cementmaker, toezegt een overgang te maken over zijn erf op de Ossemarkt naast het St. Jorishof en zijn cementmolen af te breken., 1594; 793; 1 stuk
        - Stukken betreffende onderhoud van de stadsuurwerken., 1612 - 1619; 794; 4 stukken
        - Rekesten betreffende gesteldheid van buurten, straten en percelen; alfabetisch op straatnaam geordend, met inhoudsopgave, 1805; 795; 1 pak
        - Stukken betreffende de wallen op Vlooienburg, de IJgracht en de Oude Teertuinen, 1660 - 1808; 796; 1 omslag
        - Stukken betreffende de zorg voor en onderhoud van brandspuiten en andere benodigheden voor brandpreventie, 1677 - 1680; 797; 9 stukken
        - Stukken betreffende verlichting en drinkwater, 1668 - 1807; 798-802; 1 pak, 2 omslagen en 26 stukken
          - Stukken betreffendede verbetering van de verlichting der stad volgens de voorstellen van Jan van der Heijden, 1668 - 1670; 798; 16 stukken
          - Ontwerpen voor de vers water voorzieningen door Jan de Braij, C.Langeveld, C.F.van Güldener, D. Hortensius, L. Boscher, H. Meybaum en het Brouwerscollege, 1687 - 1784; 799; 1 pak
          - Stukken betreffende de plaatsing van lantaarns en levering van brandstof en diensten t.b.v. de verlichting; met afschriften, 1770 - 1807; 800; 1 omslag
          - Stukken over de verswaterhalers., 1785 - 1789; 801; 10 stukken
          - Projecten en ordonnanties betreffende de drinkwatervoorziening en verswaterhalers, 1785 - 1807; 802; 1 omslag
        - Stukken betreffende de uitbreiding van de keur op en de kosten van ijsbijten in de vaarten rond de stad, afschrift, 1701 - 1800; 803; 4 stukken
        - Register van rekesten en daarop getroffen beschikkingen betreffende percelen en straten; met naamsindex, 1726 - 1809; 804-810; 9 delen
          - Nr. 2; met inliggend index op straatnaam, 1726 - 1732; 804
          - Nr. 3., 1733 - 1738; 805
          - Nr. 4., 1 Okt 1738 - 21 Jan 1751; 806
          - Nr. 5., 21 Jan 1751 - 31 Dec 1777; 807
          - Nr. 6., 1778 - 1796; 808
          - Nr. 7, 1 Jun 1796 - 31 Dec 1805; 809
          - Nr. 8; met inliggend index op straatnaam., 1806 - 1809; 810
        - Index op straten op de registers van rekesten over de periode 1726-1796 (inv.nrs. 91-95), ca. 1890; 811-812; 2 delen
          - Complete index, 811